臺灣桃園地方法院刑事裁定
111年度毒聲字第587號
聲  請  人  臺灣桃園地方檢察署檢察官
被      告  許夏天（原名許美花）





上列被告因施用第二級毒品案件，經檢察官聲請裁定送觀察、勒
戒（111年度毒偵字第229、684號），本院裁定如下：
    主  文
甲○○施用第二級毒品，應送勒戒處所觀察、勒戒，其期間不得
逾貳月。
    理  由
一、聲請意旨略以：被告甲○○（原名許美花）基於施用第二級毒
    品之犯意，於民國110年10月30日20時許，在桃園市○○區○○
    街00巷00號居處內，以將甲基安非他命置於玻璃球內以火燒
    烤使生煙氣而吸用方式，施用第二級毒品甲基安非他命1次
    。又於111年1月3日5時許，在上址居處內，以將甲基安非他
    命置於玻璃球內以火燒烤使生煙氣而吸用方式，施用第二級
    毒品甲基安非他命1次。又被告因故意犯他罪經檢察官起訴
    ，現由本院110年度審原訴字第106號審理中，合於因故意犯
    他罪，經檢察官提起公訴之情形，認本件不適宜為戒癮治療
    之緩起訴處分，依毒品危害防制條例第20條第3項、第1項及
    觀察勒戒處分執行條例第3條第1項規定，聲請裁定將被告送
    觀察、勒戒處所觀察、勒戒等語。
二、按犯毒品危害防制條例第10條之罪者，檢察官應聲請法院裁
    定，或少年法院（地方法院少年法庭）應先裁定，令被告或
    少年入勒戒處所觀察、勒戒，其期間不得逾2月，同條例第2
    0條第1項定有明文。依前項規定為觀察、勒戒或強制戒治執
    行完畢釋放後，3年後再犯第10條之罪者，適用本條前2項之
    規定，毒品危害防制條例第20條第1項、第3項分別定有明文
    。被告於警詢時坦承於前開時、地，有上開2次施用第二級
    毒品甲基安非他命之事實，於檢察事務官詢問時坦承於111
    年1月3日5時許，在上開地點，有施用第二級毒品甲基安非
    他命1次之事實，並有扣案之殘渣袋1個、吸食器1組、查獲
    情形與扣案物照片6張可佐。該扣案之殘渣袋1個，經警以簡
    易試劑初步鑑驗結果呈安非他命類毒品反應，有毒品初步鑑
    驗報告單1分可憑。又其2次經警所採尿液，經臺灣檢驗科技
    股份有限公司先以EIA 酵素免疫分析法-LC/MS/MS液相層析
    串聯質譜儀初步檢驗，檢出有安非他命類陽性反應，再以極
    精密之GC/MS氣相層析質譜儀-LC/MS/MS液相層析串聯質譜儀
    確認，尿中確檢出安非他命、甲基安非他命陽性反應，有臺
    灣檢驗科技股份有限公司濫用藥物檢驗報告（尿液類）2份
    可按。又施用甲基安非他命後，其尿液可檢出甲基安非他命
    和其代謝物安非他命成分，而目前國內緝獲之白色結晶或粉
    末狀安非他命毒品，其成分多為甲基安非他命，此有行政院
    衛生署管制藥品管理局93年11月02日管檢字第0930010499號
    函可憑，本件被告前開尿液經確認結果，檢出尿中有安非他
    命及甲基安非他命成分，可認被告所施用者，為甲基安非他
    命。被告於98年間，因施用第一、二級毒品案件，經本院裁
    定送觀察、勒戒，執行結果以無繼續施用毒品傾向，於98年
    9月8日執行完畢出監；另於109年間，因施用第二級毒品案
    件，經檢察官為命附完成戒癮治療之緩起訴處分，緩起訴期
    間1年6月，自110年1月5日起至111年6月4日止，戒癮治療屢
    行期間1年，現仍在緩起訴期間內，又另有本件2次施用第2
    級毒品犯行，且另於109年1月3日，另涉犯森林法第52條第3
    項、第1項第6款為搬運贓物使用車輛，收受、搬運森林主產
    物貴重木贓物之故意犯罪，經檢察官提起公訴，於110年12
    月13日繫屬於本院另案（本院110年審原訴字第106號）審理
    中，上開緩起訴處分業經撤銷等情，有臺灣高等法院被告前
    案紀錄表、臺灣桃園地方檢察署檢察官109年度偵字第4204
    號緩起訴處分書、109年度偵字第3327號起訴書各1份可佐。
    被告係於觀察、勒戒執行完畢後，3年以後再犯本件施用第
    二級毒品罪，被告本件施用第二級毒品犯行，與毒品危害防
    制條例第23條第2項之起訴要件不合。又被告係於前開施用
    第二級毒品案件緩起訴期間內，再犯本件施用第二級毒品罪
    ，可見被告並無戒絕毒癮之心，於緩起訴期間內，仍一再施
    用第二級毒品，上開在監所外之醫療院所或戒毒機構對其所
    實施之戒癮治療療程，對被告難收戒絕毒癮之成效。而其於
    上開緩起訴期間內，另涉犯為搬運贓物使用車輛，收受、搬
    運森林主產物貴重木贓物之故意犯罪經起訴，現由本院另案
    審理中，亦與毒品戒癮治療實施辦法及完成戒癮治療認定標
    準第2條第1款所定「因故意犯他罪，經檢察官提起公訴」之
    情形相符，而有撤銷該緩起訴處分之事由，並經撤銷緩起訴
    處分，已不適合再為附命完成戒癮治療之緩起訴處分。而就
    本件被告施用第二級毒品行為而言，亦已不適合再為附命完
    成戒癮治療之緩起訴處分。本件經聲請人即檢察官偵查後，
    參酌刑法第57條所列與公共利益等事項，及被告另有故意犯
    他罪，經檢察官提起公訴之情事，認對於被告行觀察、勒戒
    程序，較附命完成戒癮治療之緩起訴處分為適當，依職權裁
    量結果，認不宜以附命完成戒癮治療之緩起訴處分，而聲請
    觀察、勒戒，其裁量合乎事理，又不違背論理法則或經驗法
    則，並無違反立法目的或悖於比例原則等裁量踰越、裁量濫
    用或裁量怠惰之情，其聲請於法並無不合，應予准許。
三、依毒品危害防制條例第20條第3項、第1項，觀察勒戒處分執
    行條例第3條第1項之規定，裁定如主文。
中    華    民    國   111    年    4     月    15    日
                        臺灣桃園地方法院刑事第3庭
                                法　官　謝  順  輝
以上正本證明與原本無異。
如不服本裁定，應於裁定送達後5 日內向本院提出抗告狀。
                                書記官　陳  淑  瓊

中    華    民    國   111    年    4     月    15    日